【裁判字號】    99,台上,3498
【裁判日期】    990609
【裁判案由】    誣告
【裁判全文】
最高法院刑事判決            九十九年度台上字第三四九八號
上  訴  人  乙○○
選任辯護人  李建民律師
上列上訴人因甲○○自訴誣告案件，不服台灣高等法院中華民國
九十九年四月二十一日第二審更審判決（九十八年度重上更(一)字
第一九五號，自訴案號：台灣宜蘭地方法院九十四年度自字第一
號），本院判決如下：
    主  文
原判決撤銷，發回台灣高等法院。
    理  由
本件原判決認定，上訴人乙○○係設於宜蘭縣礁溪鄉○○○路九
十九之十號之巨野股份有限公司（以下稱巨野公司）總經理，為
巨野公司實際負責人，有如原判決事實欄所載，意圖使本件自訴
人即該公司會計甲○○受刑事處分，向台灣宜蘭地方法院自訴甲
○○背信，因而論處上訴人刑法第一百六十九條誣告罪刑（累犯
）之判決，固非無見。
惟查：現行法採卷證併送制度，凡卷宗內所存在之證據，除無調
查必要者外，均應予以調查後，始決定證據之取捨，否則，即有
審判期日應調查之證據而未予調查之違背法令。本件原審上訴審
於民國九十五年十二月二十八日審判期日既已踐行交互詰問證人
程序（依卷附證人具結文所載，似為柯素卿），核其內容所謂「
八十八年六月十四日自訴人甲○○離職後，證人負責巨野公司之
工廠業務，下游廠商林國賢曾向公司討債」等語（見上訴審卷第
一七七、一七八頁），似指自訴人離職前，有以公司名義向外訂
貨，與上訴人自訴自訴人之行為是否構成誣告，非無關聯。原判
決對此有關聯性之證據，並未敘明無調查之必要，竟恝置不論，
不能謂無證據調查未盡之違誤。從而，上訴意旨指摘原判決不當
，非全無理由，仍有撤銷發回之原因。又刑事訴訟法第二百九十
三條所定前後審判期日間隔十五日以上之更新審判程序，前進行
之審判期日程序（下稱前程序）因踐行更新而視為後審判期日進
行之程序（下稱後程序），倘前程序存有瑕疵，如於後程序中未
予補正，程序更新後，瑕疵自屬仍然存在。查上開交互詰問證人
程序，其詰問之對象為何人，並未見筆錄之首有何證人人別之記
載（見上訴審卷第一七七頁第一二行），核其程序，難謂合法。
嗣原審於九十六年二月一日更新審判程序時，未予補正（見同卷
第一五九頁），此項瑕疵仍然存在。案經發回，允宜一併注意，
併此敘明。
據上論結，應依刑事訴訟法第三百九十七條、第四百零一條，判
決如主文。
中    華    民    國  九十九  年    六    月    九    日
                      最高法院刑事第五庭
                          審判長法官  林  秀  夫
                                法官  宋      祺
                                法官  陳  祐  治
                                法官  林  瑞  斌
                                法官  李  英  勇
本件正本證明與原本無異
                                      書  記  官
中    華    民    國  九十九  年    六    月   十五   日
                                                      m

司法院資訊處製作；財團法人民間司法改革基金會備份。
